【裁判字號】    89,交聲,366
【裁判日期】    891208
【裁判案由】    違反道路交通管理處罰條例聲明異議
【裁判全文】
臺灣士林地方法院交通事件裁定                    八十九年度交聲字第三六六號
    移 送機 關  交通部公路局台北區監理所
    受 處分 人  甲○○
    即異議  人
右列異議人因違反道路交通管理處罰條例案件，對於交通部公路局台北區監理所於民
國八十九年八月十五日所為之處分 (原處分案號：北監五字第裁四○─Ｃ00000
000號)，聲明異議，本院裁定如左：
        主  文
原處分撤銷。
甲○○不罰。
        理  由
一、原處分機關係以異議人即受處分人甲○○於民國八十九年四月十九日晚上二十二
    時十六分許，駕駛車號ＣＺ─八七二一號自用小客車在白沙灣前被臺北縣警察局
    金山交通分隊執勤員警攔檢，經以儀器測試異議人之呼氣酒精濃度為每公升○．
    二六毫克，已超過法定之○．二五毫克，因依道路交通管理處罰條例第三十五條
    第一項第一款、第九十二條及違反道路交通管理事件統一裁罰標準及處理細則第
    十一條第一項第一款、第十五條第一項第三款第五目規定，裁處罰鍰新台幣（以
    下同）六千元，並吊扣駕駛執照六個月。
二、經查，異議對於右揭時地駕車經警攔撿，經施以酒測結果，發現其呼氣酒精濃度
    為每公升○．二六毫克，惟辯稱員警使用之酒測儀器誤差大，依報載主管機關已
    放寬取締標準，異議人既未肇事，原處分尚有未洽等語。經查，經濟部於八十九
    年一月二十五日以經（八九）標檢字第八九八九五○○一號公告增訂「度量衡器
    施檢規範」第十六節第四百五十一條條文，對「呼氣酒精測定器及分析儀」檢定
    公差訂定正負○．○二○毫克（ＭＧ／Ｌ）容許誤差值。故內政部警政署乃於八
    十九年七月二十八日以（八九）警署交字第一四六三五五號函規定：「查酒精濃
    度過量執法取締標準及處罰於道路交通管理處罰條例及道路交通安全規則均有明
    文規範，汽車駕駛人飲酒駕車超過上述規定者已屬違規行為。為統一作法，交通
    執法應本不苟勿枉之原則依法舉發，惟對飲酒過量經檢測酒精濃度介於每公升○
    ．二五至○．二七毫克之間者，考量執法使用之各種量測儀器之容許誤差值，對
    此類案件得以勸導代替舉發；倘係肇事案件，為期公平、公正處理，其已超過○
    ．二五毫克，而介於該容許誤差值之間者，亦應依法舉發處罰。」此有內政部警
    政署八十九年十月三十一日（八九）警署交字第二一一四九二號函在卷可憑，故
    異議人所辯員警所使用之酒測器有○．○二○之誤差尚可採信。本件異議人駕車
    既未肇事，且於扣除容許誤差後，尚乏明確證據足認其飲酒後吐氣所含酒精成份
    已超過每公升○．二五毫克以上，原處分未予詳查，遽予裁罰，尚有未洽，本件
    異議為有理由，原處分應予撤銷，另諭知異議人不罰。
三、據上論結，應依道路交通案件處理辦法第二十條，裁定如主文。
中      華      民      國     八十九     年     十二     月    八      日
                                      臺灣士林地方法院交通法庭
          法  官  許  永  煌
右正本證明與原本無異。
如不服本裁定應於送達後五日內向本院提出抗告狀。
                                          書記官  黃  秀  雲
中      華      民      國     八十九     年     十二     月   十三     日


司法院資訊處製作；財團法人民間司法改革基金會備份。
